【裁判字號】    92,易,1397
【裁判日期】    921127
【裁判案由】    贓物等
【裁判全文】
臺灣臺中地方法院刑事判決                        九十二年度易字第一三九七號
    公  訴  人  臺灣臺中地方法院檢察署檢察官
    被      告  甲○○
右列被告因故買贓物等案件，經檢察官提起公訴（九十二年度偵字第七七九二號），
暨聲請併案辦理（九十二年度偵字第八七四三號），被告於準備程序中就被訴及聲請
併案辦理之事實均為有罪之陳述，受命法官於聽取當事人之意見後，由本院合議庭裁
定以簡式審判程序判決如左：
    主  文
甲○○連續行使偽造私文書，足以生損害於他人，累犯，處有期徒刑陸月，如易科罰
金，以參佰元折算壹日。
行動電話暨網際網路服務申請書上偽造之「張世居」署押壹枚，預繳○－精彩年輕用
（八八九型）折價券行動電話服務申請書、服務異動申請書、行動電話異動申請書上
偽造之「丙○○」署押各壹枚，均沒收。
    事  實
一、甲○○於民國八十八年間，曾因偽造文書罪及竊盜罪，經臺灣桃園地方法院分別
    判處有期徒刑一年、四月，定應執行刑為有期徒刑一年二月確定，並於八十九年
    一月二十日因刑期縮短而執行完畢。猶不知悔改，復明知某李姓男子於九十二年
    二月二十三日，在臺中市英才公園所販賣之張世居身分證一張係贓物（該身分證
    原係張世居交其母親保管，張母於九十二年三月二十日在臺中市某處不慎遺失）
    ，竟仍以新台幣（下同）四千元之代價，故意購買之（起訴書誤載為於八十八年
    四、五月間，以四千五百元購買）。另基於行使偽造私文書及意圖為自己不法所
    有之詐欺概括犯意，連續(一)於九十二年四月八日十五時許，持該張世居身分證，
    至臺中市○○路一三○號全虹企業股份有限公司（下簡稱全虹公司），利用該公
    司所舉辦之申請遠傳電信門號配一元手機專案，申請遠傳電信公司之00000
    00000行動電話門號，而偽造以張世居為申請人之「行動電話暨網際網路服
    務申請書」一份，並在該申請書上之申請人簽名欄內偽造張世居之署押一枚，偽
    造完成後，交給全虹公司之職員乙○○辦理，以為行使，乙○○因陷於錯誤，於
    辦妥後即交付摩托羅拉牌Ｔ一九一型之行動電話一支及遠傳電信公司之ＳＩＭ卡
    一張予甲○○，足以生損害於全虹公司、遠傳電信公司、張世居，得手後，因乙○○發覺有異，乃於當晚藉詞門號尚未開通打電話請甲○○將該行動電話及ＳＩ
    Ｍ卡送回店裡，而甲○○將該行動電話及ＳＩＭ卡交回後，於翌日上午欲前往拿
    取時，經乙○○報警當場查獲，並扣得該張世居身分證；(二)另基於意圖為自己不
    法所有之竊盜犯意，於九十二年四月十二日十六時許，在臺中市○○路四十號Ｅ
    快上網數位休閒館，乘丙○○上洗手間之際，竊取丙○○放在桌上之身分證一張
    ，得手後，於九十二年四月十九日，持該丙○○身分證，至臺中市○○街一一
    二號趴趴熊通話廣場，申請遠傳電信公司之0000000000行動電話門號
    ，而偽造以丙○○為申請人之「預繳○－精彩年輕用（八八九型）折價券行動電
    話服務申請書」一份，並在該申請書上之申請人簽名欄內偽造丙○○之署押一枚
    ，偽造完成後，交給趴趴熊廣場之負責人丁○○辦理，以為行使，丁○○因陷於
    錯誤，於處理後，即當場交付遠傳電信公司門號0000000000號之行動
    電話ＳＩＭ卡予甲○○，足以生損害於遠傳電信公司及丙○○，於九十二年四
    月二十日，持該丙○○身分證，至臺中市○○路二三○號震旦通信臺中建成店，
    申請補發泛亞電信公司0000000000號行動電話之ＳＩＭ卡，而偽造以
    丙○○為申請人之「服務異動申請書」一份，並在該申請書上之申請人簽名欄內
    偽造丙○○之署押一枚，偽造完成後，交給該店之店員辦理，以為行使，該店店
    員因陷於錯誤，於處理後，即當場交付泛亞電信公司門號0000000000
    號之行動電話ＳＩＭ卡予甲○○，足以生損害於泛亞電信公司及丙○○，於九
    十二年四月二十二日，持該丙○○身分證，至臺中市○○路臺灣電信股份有限公
    司北區崇德特約服務中心（下簡稱臺灣電信公司），申請補發臺灣大哥大公司0
    000000000號行動電話之ＳＩＭ卡，而偽造以丙○○為申請人之「行動
    電話異動申請書」一份，並在該申請書上之申請人簽名欄內偽造丙○○之署押一
    枚，偽造完成後，交給該公司之職員辦理，以為行使，該公司職員因陷於錯誤，
    於處理後，即當場交付臺灣大哥大公司門號0000000000號之行動電話
    ＳＩＭ卡予甲○○，足以生損害於臺灣大哥大公司及丙○○，嗣因丙○○先後接
    到遠傳電信公司及泛亞電信公司之前揭申請確認通知，乃打電話向丁○○查詢，
    丁○○懷疑證件有異，而於九十二年四月二十二日二十時許，打電話請甲○○到
    其趴趴熊廣場，並報警當場查獲。
二、案經臺中市警察局第四及第二分局報請臺灣臺中地方法院檢察署檢察官偵查起訴
    暨聲請併案辦理。
    理  由
一、右揭事實業據被告甲○○於警詢、檢察官偵訊中及本院審理時坦承不諱，核與被
    害人張世居、丙○○及證人乙○○、丁○○所陳述之情節相符，並有前揭偽造之
    「行動電話暨網際網路服務申請書」（參第七七九二號偵卷第十七頁）、「預繳
    ○－精彩年輕用（八八九型）折價券行動電話服務申請書」、「服務異動申請書
    」、「行動電話異動申請書」（參第八七四三號偵卷第十七～第十九頁）、乙○○領回前揭摩托羅拉牌Ｔ一九一型行動電話之保管單（參第七七九二號偵卷第十
    四頁）各一份附卷可稽，及扣案之張世居身分證一張足憑。本件事證明確，被告
    犯行應堪認定。
二、按被告以張世居名義偽造「行動電話暨網際網路服務申請書」，以丙○○名義偽
    造「行動電話暨網際網路服務申請書」、「預繳○-精彩年輕用（八八九型）折
    價券行動電話服務申請書」、「服務異動申請書」、「行動電話異動申請書」，
    並持以申請新的行動電話門號、手機、ＳＩＭ卡及補發ＳＩＭ卡之行為，足以使
    張世居及丙○○受有被前揭電信公司誤為消費者而向渠等索取通話費之損害，使
    遠傳電信公司、泛亞電信公司、臺灣大哥大公司受有認知錯誤及將來可能索費無
    著之損害，使全虹公司受有被騙而交付行動電話一支之損害甚明，又被告雖係繳
    了手續費後，而取得前揭ＳＩＭ卡，惟全虹公司、丁○○、震旦通信臺中建成店
    、臺灣電信公司當時若知悉被告係為獲取免付費撥打電話之利益，而冒張世居、
    丙○○之名義申請，渠等必不會交付該ＳＩＭ卡，故被告取得ＳＩＭ卡之行為，
    與詐欺取財之構成要件相當。
三、核被告所為，係犯刑法第三百四十九條第二項之故買贓物罪、第二百十條、第二
    百十六條之行使偽造私文書罪、第三百三十九條第一項之詐欺取財罪、第三百二
    十條第一項之普通竊盜罪。又「行動電話暨網際網路服務申請書」、「預繳○
    －精彩年輕用（八八九型）折價券行動電話服務申請書」、「服務異動申請書」
    、「行動電話異動申請書」均屬私文書，且均係申請人所應製作之文書，是以縱
    然被告僅在該些文書之申請人簽名欄內簽名，其他基本資料由他人代為填寫，仍
    應論以偽造私文書罪，非能僅論以偽造署押罪，檢察官認係犯刑法第二百十七條
    之偽造署押罪，即有未洽，起訴法條應予變更，被告偽造署押之行為係偽造該
    些私文書之階段行為，而偽造該些私文書之低度行為復為行使該些偽造私文書之
    高度行為吸收，均不另論罪，被告至全虹公司詐得摩托羅拉牌手機一支之行為
    ，應屬既遂，檢察官認係犯刑法第三百三十九條第三項之詐欺取財未遂，與事實
    尚有不符，又因既遂與未遂雖行為態樣不同，但所犯之罪名同為詐欺取財罪，自
    無庸變更起訴法條，被告四次行使偽造私文書及四次詐欺取財之行為，各均時
    間緊接，方法相同，觸犯構成要件相同之罪名，均顯係基於概括犯意為之，應各
    依連續犯規定論以一罪，被告所犯之故買贓物罪、竊盜罪、連續詐欺取財罪、
    連續行使私文書罪間，有方法結果之牽連犯關係，屬裁判上一罪，應從一重之連
    續行使私文書罪處斷，並加重其刑，被告於八十八年間，曾因偽造文書罪及竊
    盜罪，經臺灣桃園地方法院分別判處有期徒刑一年、四月，定應執行刑為有期徒
    刑一年二月確定，並於八十九年一月二十日因刑期縮短而執行完畢，此有臺灣高
    等法院被告全國前案紀錄表在卷可按，其受有期徒刑之執行完畢後五年以內再犯
    本件最重本刑為有期徒刑以上之罪，為累犯，應依刑法第四十七條規定，遞加重
    其刑，檢察官聲請併案辦理部分（事實欄(二)部分）與起訴事實有連續犯及牽連
    犯之裁判上一罪關係，本院自得併予審理。爰審酌被告犯後坦認所為，態度良好
    ，頗具悔意，所為之犯行因即時被發現所造成之損害非鉅等一切情狀，量處如主
    文所示之刑，並諭知易科罰金之折算標準。另被告在「行動電話暨網際網路服務
    申請書」、「預繳○－精彩年輕用（八八九型）折價券行動電話服務申請書」、
    「服務異動申請書」、「行動電話異動申請書」上偽造之張世居署押一枚、丙○○署押計三枚，依刑法第二百十九條之規定，應併予宣告沒收。
據上論斷，應依刑事訴訟法第二百七十三條之一第一項、第二百九十九條第一項前段
、第三百條，刑法第五十六條、第三百四十九條第二項、第二百十條、第二百十六條
、第三百三十九條第一項、第三百二十條第一項、第五十五條、第四十七、第四十一
條第一項前段、第二百十九條，罰金罰鍰提高標準條例第一條前段、第二條，判決如
主文。
中      華      民      國    九十二    年     十一     月    二十七    日
                                        法  官  李  秋  娟
右正本證明與原本無異。
如不服本判決，應於判決送達後十日內向本院提出上訴狀，上訴於臺灣高等法院臺中
分院( 須附繕本 )。
                    書記官
中      華      民      國    九十二    年     十一     月    二十七    日
附錄論罪科刑法條
刑法第二百十條
偽造、變造私文書，足以生損害於公眾或他人者，處五年以下有期徒刑。
刑法第二百十六條
行使第二百十條至第二百十五條之文書者，依偽造、變造文書或登載不實事項或使登
載不實事項之規定處斷。
中華民國刑法第三百三十九條
 (普通詐欺罪)
意圖為自己或第三人不法之所有，以詐術使人將本人或第三人之物交付者
，處五年以下有期徒刑、拘役或科或併科一千元以下罰金。
以前項方法得財產上不法之利益或使第三人得之者，亦同。
前二項之未遂犯罰之。
中華民國刑法第三百二十條
 (普通竊盜罪、竊佔罪)
意圖為自己或第三人不法之所有，而竊取他人之動產者，為竊盜罪，處五
年以下有期徒刑、拘役或五百元以下罰金。
意圖為自己或第三人不法之利益，而竊佔他人之不動產者，依前項之規定
處斷。
前二項之未遂犯罰之。


司法院資訊處製作；財團法人民間司法改革基金會備份。
